---
title: "Projet GLM"
author: "Dieynaba Dieng"
date: "2023-06-18"
output:
  pdf_document: default
  html_document: default
---

```{r}
Data<-read.csv("meteo.train.csv", header = TRUE,dec =".")
View(Data) 
```


```{r}
library("corrplot")
library(caret)
library(tidyr)
library(summarytools)
library(ggplot2)
library(nnet)
```



Présentation des données
Nous avons 47 variables et 1180 observations.
```{r}
str(Data)
dim(Data)
```


```{r}
summary(Data)
```

Exploration détaillée des données
```{r}
print(dfSummary(Data, valid.col = FALSE, graph.magnif = 0.75), 
      max.tbl.height = 300, method = "render")
#On trouve la base de données n'a pas de données manquantes.
```




Vérification des 2 modalités de la variable à prédire
```{r}
table(Data$pluie.demain)
# Nous avons 601 TRUE et 579 FALSE
```

la correlation
```{r}
corrplot(cor(cbind(Data[, 1:4], Data$pluie.demain == "TRUE")))
#l'année est très fortement corrélée avec X
corrplot(cor(cbind(Data[, 5:6], Data$pluie.demain == "TRUE")))
corrplot(cor(cbind(Data[, 7:15], Data$pluie.demain == "TRUE")))
#Low.Cloud.Cover.daily.mean..low.cld.lay. est corrélée Total.Cloud.Cover.daily.mean..sfc. La variable Medium.Cloud.Cover.daily.mean..mid.cld.lay. est aussi très corrélée avec Total.Cloud.Cover.daily.mean..sfc
corrplot(cor(cbind(Data[, 16:25], Data$pluie.demain == "TRUE")))
#Shortwave.Radiation.daily.sum..sfc., corrélée avec Sunshine.Duration.daily.sum..sfc.
#Wind.Speed.daily.mean..10.m.above.gnd., corrélée avec Wind.Speed.daily.mean..80.m.above.gnd. et Wind.Gust.daily.mean..sfc.
#Wind.Speed.daily.mean..80.m.above.gnd. est corrélée avec Wind.Gust.daily.mean..sfc.
#Wind.Direction.daily.mean..80.m.above.gnd. est corrélée  avec Wind.Direction.daily.mean..10.m.above.gnd.
# Wind.speed.daily.mean..900.mb. avec Wind.Gust.daily.mean..sfc.
corrplot(cor(cbind(Data[, 26:35], Data$pluie.demain == "TRUE")))
#Mean.Sea.Level.Pressure.daily.max..MSL. est très fortement corrélée avec Mean.Sea.Level.Pressure.daily.min..MSL.
corrplot(cor(cbind(Data[, 36:46], Data$pluie.demain == "TRUE")))
#Wind.Speed.daily.max..10.m.above.gnd. est corrélée avec les variables, Wind.Speed.daily.min..10.m.above.gnd., Wind.Speed.daily.max..900.mb., Wind.Speed.daily.max..80.m.above.gnd., Wind.Speed.daily.min..80.m.above.gnd., Wind.Speed.daily.min..900.mb., Wind.Gust.daily.max..sfc., Wind.Gust.daily.min..sfc. 

#correlation positive

# Ces variables sont corrélés positivement entre eux. une augmentation de l'un entre également une agmentation de l'autre et dans le même sens. on une multicolinearité entre les variables indépendantes; ce qui posera problème sur la regression. On voit dans certains cas que la corrélation entre les variables indépendantes et la variable cible est faible ou nulle. Ce qui peut conduire au modèle de régression à avoir du mal à capturer une relation significative entre ces variables. D'où certaines performances de prédiction médiocres.

#Pour une meilleure construction du modèle il serait necessaire de faire une selection entre les variables. Ce qui permettrait de supprimer cetaines qui sont fortement corrrélées au risque de ne pas biaiser la regression


# La variable à prédire est une variable ("pluie.demain") catégorielle donc la regression lineaire ne peut être appliquer. Cette dernière ne s'applique que la variable est continue.
```



**Modèle complet**
```{r}
reg<-glm(pluie.demain ~., data=Data, family=binomial(link="logit"))
summary(reg)
```

 On fait la regression en enlevant les variables Hour et Minute
```{r}
reg1= glm(pluie.demain ~ . -Hour -Minute, data = Data, family = binomial)
summary(reg1)
# On retrouve les mêmes variables significatives que dans la regression précédente. 
```


Régression avec les variables significatives
```{r}
reg2<-glm(pluie.demain ~ Mean.Sea.Level.Pressure.daily.mean..MSL.+ Wind.Direction.daily.mean..900.mb. +Mean.Sea.Level.Pressure.daily.max..MSL.+ Mean.Sea.Level.Pressure.daily.min..MSL.+ Wind.Speed.daily.max..10.m.above.gnd.+Medium.Cloud.Cover.daily.max..mid.cld.lay., data=Data, family=binomial(link="logit"))

summary(reg2)
# Le modèle nous donne un AIC de 1329.8
```




choix du modèle par la fonction step
La fonction step nous permettra de supprimer certaines variables qui n'ont pas une grande dans la régression
```{r}
G4<-step(reg)
summary(G4)
```



```{r}
#le modèle retenu par la fonction step, c'est le  modèle qui a l'AIC le plus faible.

regstep<-glm(pluie.demain ~ X + Temperature.daily.mean..2.m.above.gnd. + 
    Mean.Sea.Level.Pressure.daily.mean..MSL. + Snowfall.amount.raw.daily.sum..sfc. + 
    Medium.Cloud.Cover.daily.mean..mid.cld.lay. + Wind.Speed.daily.mean..80.m.above.gnd. + 
    Wind.Direction.daily.mean..80.m.above.gnd. + Wind.Direction.daily.mean..900.mb. + 
    Temperature.daily.min..2.m.above.gnd. + Mean.Sea.Level.Pressure.daily.max..MSL. + 
    Mean.Sea.Level.Pressure.daily.min..MSL. + Total.Cloud.Cover.daily.max..sfc. + 
    Total.Cloud.Cover.daily.min..sfc. + Medium.Cloud.Cover.daily.max..mid.cld.lay. + 
    Wind.Speed.daily.max..10.m.above.gnd. + Wind.Speed.daily.min..10.m.above.gnd. + 
    Wind.Gust.daily.max..sfc.,data=Data, family=binomial(link="logit"))

summary(regstep)

# Avec ce modèle, obtient un AIC de 1283.3. En comparant avec l'AIC que j'avais obtenu manuellement (1329.8), on trouve que l'AIC de la fonction step est plus petit. Donc nous allons retenir le modèle fournit par la fonction step.
```

interprétation de la sortie de la regression
```{r}
exp(1.489e-01)
exp(4.822e-01)
exp(1.086e-02)
exp(-1.150e-01)
exp(-2.628e-03)
exp(4.565e-03)
exp(-1.059e-01)
exp(-2.423e-01)
exp(-3.064e-01)
exp(8.335e-03)
exp(7.812e-03)
exp(6.215e-03)
exp(6.051e-02)
exp(1.119e-01)
exp(2.331e-02)
# quand la temperature quotidienne moyenne, de la Pression moyenne au niveau de la mer moyenne quotidienne, de la Moyenne quotidienne de la couverture nuageuse moyenne..mid.cld.lay, la Direction du vent moyenne quotidienne 900.mb, la Couverture nuageuse totale quotidienne max.sfc., Couverture nuageuse totale quotidienne min.sfc., Nébulosité moyenne quotidienne max mid.cld.lay.., Vitesse du vent.quotidienne max 10.m.au-dessus de la terre,Vitesse du vent.quotidienne min 10.m.au-dessus de la terre, Rafale de vent quotidienne max.sfc. augmente d'une unité la probabilité qu'il pleut le lendemain est de 1.160557,1.619634, 1.010919, 0.8913661, 0.9973755, 0.9973755, 1.004575, 0.8995146,0.7848207, 0.7360921, 1.00837, 1.007843, 1.007843, 1.006234, 1.062378, 1.118401, 1.023584 et négativement pour les autres variables.


```

Modèle d'interaction
```{r}
# interactions entre la pression et la nébulosité
regstep1<-glm(pluie.demain ~ X + Temperature.daily.mean..2.m.above.gnd. +  Temperature.daily.min..2.m.above.gnd.+
               ( Mean.Sea.Level.Pressure.daily.mean..MSL.+ Mean.Sea.Level.Pressure.daily.max..MSL. + Mean.Sea.Level.Pressure.daily.min..MSL.)* (Medium.Cloud.Cover.daily.max..mid.cld.lay.+ Medium.Cloud.Cover.daily.mean..mid.cld.lay. )
 + Snowfall.amount.raw.daily.sum..sfc. + Wind.Speed.daily.mean..80.m.above.gnd. +
    Wind.Direction.daily.mean..80.m.above.gnd. + Wind.Direction.daily.mean..900.mb. + 
     + Total.Cloud.Cover.daily.max..sfc. + Total.Cloud.Cover.daily.min..sfc.  + 
    Wind.Speed.daily.max..10.m.above.gnd. + Wind.Speed.daily.min..10.m.above.gnd. + 
    Wind.Gust.daily.max..sfc.,data=Data, family=binomial)

summary(regstep1)
#AIC: 1279.3
```


```{r}
#interaction entre la vitesse et la direction du vent
regstep2<-glm(pluie.demain ~ X + Temperature.daily.mean..2.m.above.gnd. + 
    Mean.Sea.Level.Pressure.daily.mean..MSL. + Snowfall.amount.raw.daily.sum..sfc. + 
    Medium.Cloud.Cover.daily.mean..mid.cld.lay. +( Wind.Speed.daily.mean..80.m.above.gnd. +Wind.Speed.daily.max..10.m.above.gnd. + Wind.Speed.daily.min..10.m.above.gnd.) *( 
 Wind.Direction.daily.mean..80.m.above.gnd. + Wind.Direction.daily.mean..900.mb.) + 
    Temperature.daily.min..2.m.above.gnd. + Mean.Sea.Level.Pressure.daily.max..MSL. + 
    Mean.Sea.Level.Pressure.daily.min..MSL. + Total.Cloud.Cover.daily.max..sfc. + 
    Total.Cloud.Cover.daily.min..sfc. + Medium.Cloud.Cover.daily.max..mid.cld.lay. + 
     
    Wind.Gust.daily.max..sfc.,data=Data, family=binomial)

summary(regstep2)
#AIC: 1282.3
```

Regardons la distribution des résidus. Ce qui nous permettra de savoir si on a besoin de transformer certaines variables
```{r}
par(mfrow = c(2,2))
plot(regstep)
```


Regression probit
```{r}
Rprobit=glm(pluie.demain~ .,data= Data,family=binomial(link="probit"))
summary(Rprobit)
```

modèle avec les variables significatives.
```{r}
Rprobit1=glm(pluie.demain~ Mean.Sea.Level.Pressure.daily.mean..MSL.+Wind.Direction.daily.mean..80.m.above.gnd.+Wind.Direction.daily.mean..900.mb.+Mean.Sea.Level.Pressure.daily.max..MSL.+Mean.Sea.Level.Pressure.daily.min..MSL.+ Medium.Cloud.Cover.daily.max..mid.cld.lay.+ Wind.Speed.daily.max..10.m.above.gnd.+ Wind.Speed.daily.min..10.m.above.gnd., data= Data,family=binomial(link="probit"))
summary(Rprobit1)
```


```{r}
regprobit=step(glm(pluie.demain~ .,data= Data,family=binomial(link="probit")))
summary(regprobit)

#AIC: 1287.3
```

Modèle probit retenu par selection 
```{r}
glm( pluie.demain ~ X + Temperature.daily.mean..2.m.above.gnd. + 
    Mean.Sea.Level.Pressure.daily.mean..MSL. + Snowfall.amount.raw.daily.sum..sfc. + 
    Total.Cloud.Cover.daily.mean..sfc. + Wind.Speed.daily.mean..80.m.above.gnd. + 
    Wind.Direction.daily.mean..80.m.above.gnd. + Wind.Direction.daily.mean..900.mb. + 
    Temperature.daily.min..2.m.above.gnd. + Mean.Sea.Level.Pressure.daily.max..MSL. + 
    Mean.Sea.Level.Pressure.daily.min..MSL. + Total.Cloud.Cover.daily.min..sfc. + 
    High.Cloud.Cover.daily.max..high.cld.lay. + Medium.Cloud.Cover.daily.max..mid.cld.lay. + 
    Low.Cloud.Cover.daily.max..low.cld.lay. + Wind.Speed.daily.max..10.m.above.gnd. + 
    Wind.Speed.daily.min..10.m.above.gnd. + Wind.Gust.daily.max..sfc., 
    family = binomial(link = "probit"), data = Data)
```

Regression probit avec le modèle obtenu manuellement
```{r}
gprobit = glm(pluie.demain ~ Mean.Sea.Level.Pressure.daily.mean..MSL.+ Wind.Direction.daily.mean..900.mb. +Mean.Sea.Level.Pressure.daily.max..MSL.+ Mean.Sea.Level.Pressure.daily.min..MSL.+ Wind.Speed.daily.max..10.m.above.gnd.+Medium.Cloud.Cover.daily.max..mid.cld.lay.,data=Data, family=binomial(link="probit"))

summary(gprobit)
# AIC = 1331.7 
```




regression multinorm avec les données choisit manuellement
```{r}
regmulti<-multinom(glm(pluie.demain ~ Mean.Sea.Level.Pressure.daily.mean..MSL.+ Wind.Direction.daily.mean..900.mb. +Mean.Sea.Level.Pressure.daily.max..MSL.+ Mean.Sea.Level.Pressure.daily.min..MSL.+ Wind.Speed.daily.max..10.m.above.gnd.+Medium.Cloud.Cover.daily.max..mid.cld.lay., data=Data))
summary(regmulti)
 #AIC = 1322.4
```

```{r}
regdat=step(multinom(pluie.demain~ .,data= Data))
summary(regdat)
#AIC = 1283.294
```




Modèle de poisson avec le modèle choisit manuellement
```{r}
regpoisson<-glm(pluie.demain ~ Mean.Sea.Level.Pressure.daily.mean..MSL.+ Wind.Direction.daily.mean..900.mb. +Mean.Sea.Level.Pressure.daily.max..MSL.+ Mean.Sea.Level.Pressure.daily.min..MSL.+ Wind.Speed.daily.max..10.m.above.gnd.+Medium.Cloud.Cover.daily.max..mid.cld.lay., data=Data, family=poisson)

summary(regpoisson)
# AIC = 1875.9
```



Regression de poisson avec toutes les variables
```{r}
dat1=step(glm(pluie.demain~ .,data= Data,family=poisson))
summary(dat1)
#AIC: 1863.9
```





Régression ordinaire : utile quand l'ensemble prend des valeurs finies ordonnées.
```{r}
#la fonction avec laquelle nous travaillons est une fonction binaire qui prend la valeur TRUE ou FALSE. La regression ordinale n'est pas la plus appropriée pour pourvoir modeliser cette variable.
```

```{r}
# Notre de critère de selection se base sur l'AIC. Nous allons choisir parmi nos différentes méthodes, le modèle qui a l'AIC le plus faible. Dans nos différents modèles on a la regression logistique qui a l'AIC le plus faible ( 1283,3).
```




Prediction

chargement données test
```{r}
test<-read.csv("meteo.test.csv", header = TRUE,dec =".")
#View(test)
#summary(test)
#dim(test)
# ajout de la variable pluie.demain
pluie.demain <- c(TRUE,FALSE)
data_test <- cbind(test, pluie.demain)
#View(data_test)
```

Prediction sur les données test

```{r}
# Modèle complet
pred = predict(reg, newdata =data_test, type= "response")
predRprobit = predict(Rprobit, newdata =data_test, type= "response")
#Modèle par rétention des variables significatives
predreg2 = predict(reg2, newdata =data_test, type= "response")
predRprobit1 = predict(Rprobit1, newdata =data_test, type= "response")
#Modèle par sélection basée sur l’AIC
predregstep = predict(regstep, newdata =data_test, type= "response") 
predregprobit = predict(regprobit, newdata =data_test, type= "response") 
#predregdat = predict(regdat, newdata =data_test, type= "response")
#preddat1 = predict(dat1, newdata =data_test, type= "response")
#Modèles avec interactions
predregstep1 = predict(regstep1, newdata =data_test, type= "response")
predregstep2 = predict(regstep2, newdata =data_test, type= "response")
```

Erreur de prediction
```{r}
# Modèle complet
mean(abs((pred>.5) - (data_test$pluie.demain== "TRUE")))
mean(abs((predRprobit>.5 ) - (data_test$pluie.demain== "TRUE")))
#Modèle par rétention des variables significatives
mean(abs((predreg2>.5) - (data_test$pluie.demain== "TRUE")))
mean(abs((predRprobit1>.5 ) - (data_test$pluie.demain== "TRUE")))
#Modèle par sélection basée sur l’AIC
mean(abs((predregstep>.5) - (data_test$pluie.demain== "TRUE")))
mean(abs((predregprobit>.5 ) - (data_test$pluie.demain== "TRUE")))
#Modèles avec interactions
mean(abs((predregstep1>.5) - (data_test$pluie.demain== "TRUE")))
mean(abs((predregstep2 >.5) - (data_test$pluie.demain== "TRUE")))
```


```{r}
#on va retenir le modèle logit avec l'aic le plus faible 
pred2 = (predregstep  >= 0.5)
mean(abs(pred2 - (data_test$pluie.demain== "TRUE")))
```


```{r}
table(pred2, data_test$pluie.demain)
#on a 64 faux negatives et 84 faux positives
```


l'odd ratio
estimer l’odds ratio associé à une variation de 2937 jours
```{r}
exp(2937 * coef(regstep)[2])
# 1.665257 qui est supérieur à 1
```

`


```{r}
#Fonction de calcul du risque quadratique des predictions
sqrtmse = function ( modele , data , col , type ="ns") {
ifelse ( type =="ns", sqrt ( mean (( predict ( modele , data )- data [, col ])** 2)) ,
sqrt ( mean (( predict ( modele , data , type = type ) - data [,col ])** 2 )))
}

sqrtmse(regstep ,test,46)
```




Détection du seuil optimal

Supposons q'un faux négative est 2 fois pire qu'un faux positive.
```{r}
seuil = seq(0, 1, by=.01)
 
res = rep(NA, length(seuil))
for(i in 1:length(seuil)){
  pred2 = (predregstep >= seuil[i])
  res[i] = 1 * sum(pred2 & data_test$pluie.demain=="FALSE") + 
    2 * sum(!pred2 & data_test$pluie.demain=="TRUE")
}

plot(seuil, res, type="l")
system.time({
  res = rep(NA, length(seuil))
  for(i in 1:length(seuil)){
    pred2 = (predregstep >= seuil[i])
    res[i] = 1 * sum(pred2 & data_test$pluie.demain=="FALSE") + 
      2 * sum(!pred2 & data_test$pluie.demain=="TRUE")
  }
})
seuil[which.min(res)]

cout = function(s){
  pred2 = (predregstep >=s)
  1 * sum(pred2 & data_test$pluie.demain=="FALSE") + 
    2 * sum(!pred2 & data_test$pluie.demain=="TRUE")
}
cout(0)
```

calcul parallèle
```{r}
library(parallel)
ncl = detectCores() - 1
cl = makeCluster(ncl, type="FORK")
clusterSetRNGStream(cl)
system.time(sapply(seuil, cout))
system.time(parSapply(cl, seuil, cout))
```




```{r}
FP=TP= rep (NA,101)
 plot (0:1,0:1,xlab="Taux de faux positifs",
ylab="Taux de vrais positifs",cex=.5)
for( s in seq (0,1, by =.01)){
Ps=(predregstep>s)*1
FP[1+ s *100]= sum((Ps==1)*(Data$pluie.demain==FALSE))/sum(Data$pluie.demain==FALSE)
TP[1+ s *100]= sum ((Ps==1)*(Data$pluie.demain==TRUE))/sum(Data$pluie.demain==TRUE)
}
points ( c (FP), c (TP), type="s", col ="red")
# le coût est minimal quand j'ai un seuil qui est à 0. on va traité les données pour qui le risque de pleuvoir est supérieure à 0
```


Evaluation de la performance des modèles

Validation croisée entre le modèle logit et le modèle probit
```{r}
k = 10
index = sample(1:k, nrow(Data), replace=TRUE)
res.logit = rep(NA, k)
res.probit = rep(NA, k)

for(i in 1:k){
  reglogit=glm(pluie.demain ~ X + Temperature.daily.mean..2.m.above.gnd. + 
    Mean.Sea.Level.Pressure.daily.mean..MSL. + Snowfall.amount.raw.daily.sum..sfc. + 
    Medium.Cloud.Cover.daily.mean..mid.cld.lay. + Wind.Speed.daily.mean..80.m.above.gnd. + 
    Wind.Direction.daily.mean..80.m.above.gnd. + Wind.Direction.daily.mean..900.mb. + 
    Temperature.daily.min..2.m.above.gnd. + Mean.Sea.Level.Pressure.daily.max..MSL. + 
    Mean.Sea.Level.Pressure.daily.min..MSL. + Total.Cloud.Cover.daily.max..sfc. + 
    Total.Cloud.Cover.daily.min..sfc. + Medium.Cloud.Cover.daily.max..mid.cld.lay. + 
    Wind.Speed.daily.max..10.m.above.gnd. + Wind.Speed.daily.min..10.m.above.gnd. + 
    Wind.Gust.daily.max..sfc.,family=binomial(link="logit"),
    data = Data[index != i, ] )
  
  reg.probit = glm(pluie.demain ~ X + Temperature.daily.mean..2.m.above.gnd. + 
    Mean.Sea.Level.Pressure.daily.mean..MSL. + Snowfall.amount.raw.daily.sum..sfc. + 
    Total.Cloud.Cover.daily.mean..sfc. + Wind.Speed.daily.mean..80.m.above.gnd. + 
    Wind.Direction.daily.mean..80.m.above.gnd. + Wind.Direction.daily.mean..900.mb. + 
    Temperature.daily.min..2.m.above.gnd. + Mean.Sea.Level.Pressure.daily.max..MSL. + 
    Mean.Sea.Level.Pressure.daily.min..MSL. + Total.Cloud.Cover.daily.min..sfc. + 
    High.Cloud.Cover.daily.max..high.cld.lay. + Medium.Cloud.Cover.daily.max..mid.cld.lay. + 
    Low.Cloud.Cover.daily.max..low.cld.lay. + Wind.Speed.daily.max..10.m.above.gnd. + 
    Wind.Speed.daily.min..10.m.above.gnd. + Wind.Gust.daily.max..sfc.,family=binomial(link="logit"),
    data = Data[index != i, ])
  
  pred.logit = predict(reglogit, newdata=Data[index == i, ],
                            type="response")
  pred.probit = predict(reg.probit, newdata=Data[index == i, ],
                            type="response")
  
  res.logit[i] = mean(Data[index==i, "pluie.demain"] == (pred.logit >.5), na.rm = T)
  res.probit[i] = mean(Data[index==i, "pluie.demain"] == (pred.probit >.5), na.rm = T)
}

mean(res.logit)
mean(res.probit)
```

Fichier des prédictions
```{r}
# Créer un nouveau dataframe avec les prédictions
predictions_df <- data.frame(predregstep)
# Ajouter les prédictions au dataframe original
test_data$predictions <- predictions
# Enregistrer les prédictions dans un fichier CSV
 
data_test$predictions <- predregstep

print(data_test)

write.csv(data_test, file = "C:/Users/Dieng/Desktop/Master Dauphine/Modèle lineaire généralisé/Projet/data.csv", row.names = FALSE)

```








